# 股权收购后资产的计税基础如何确定？

提问人：lsww 时间：2012-04-30 15:44:39
请问版主：
案例： 2009 年，一国有独资公司A（股东是国资委）将其分公司--水厂的资产、负债进行分立并成立新公司B，B是A的全资子公司，子公司按照公允价值建帐，即固定资产按照评估后的金额入账，经税务局同意，A未确认资产转让所得，故B公司所得税扣除时是按照固定资产原值计提折旧并扣除。（资产原账面价值 2 亿，评估后资产价值 3 亿，B按照 3 亿建账，计提折旧按照 2 亿计算）。
2010 年，当地国资委将A持有的B公司股权无偿划给国资委持有， 2011 年，国资委转让B公司全部股权给一民营企业，转让价3.5亿。
请问，民营企业收购B公司后，资产的计税价值（计提折旧的金额）可以按照 3 亿或者3.5亿计提折旧吗？

回答人：chenyiwei
按照财税[2009]59号文规定，“股权收购，是指一家企业(以下称为收购企业)购买另一家企业(以下称为被收购企业)的股权，以实现对被收购企业控制的交易。收购企业支付对价的形式包括股权支付、非股权支付或两者的组合。”“企业重组，除符合本通知规定适用特殊性税务处理规定的外，按以下规定进行税务处理：......(三)企业股权收购、资产收购重组交易，相关交易应按以下规定处理： 1 、被收购方应确认股权、资产转让所得或损失。 2 、收购方取得股权或资产的计税基础应以公允价值为基础确定。 3 、被收购企业的相关所得税事项原则上保持不变。......” 因此，理论上该次股权转让不应改变B公司各项资产、负债的计税基础。

回答人：chenyiwei
回复 lsww 的帖子
个人理解， 2011 年内的股权转让，作为收购方的民营企业，其股权投资按实际支付的购买价款作为计税基础应无疑义，但这并不等于被收购企业的各项资产、负债的计税基础也要调整到以当初分立改制时的公允价值为基础。而且事实上，这部分评估增值部分对原出售方（无论是A企业还是国资委）而言均未实际纳税。
也请有这方面有实际操作经验的网友，尤其是税务专业人士协助。谢谢。